# 工会经费和职工教育经费的计提

提问人：helen_lan 时间：2019-01-19 14:48:10
1 、工会经费，如果三板上市的私人企业没有成立工会，税务又没有相应的要求，是否可以不计提工会经费？
2 、职工教育经费，如果是三板上市的私企，是必须按实发工资的 2.5%计提吗？企业不计提，实际用了多少就记多少是否可以？

回答人：chenyiwei
请参考《瑞华研究 2010 ～ 2016 汇编》之 “问题 1-4-11（工会经费和职工教育经费的计提问题）”。
对于工会经费，如果没有成立工会，且当地工会或税务机关不要求缴纳工会经费或者其他名目的类似款项的，可以不计提。
对于职工教育经费，应按规定比例计提，即使实际使用金额远小于应计提数。
差额注意进行纳税调整。